

Perfil

Soy desarrollador y diseñador web con conocimientos en técnicas de frontend v backend. Me encanta la estructura y el orden como también la calidad de cada proyecto en el que me involucro. Me gusta trabajar en equipo, en los cuales siempre se aprende más y mucho más rápido.

Información personal

Cédula de ciudadanía

1.116.436.927 de Zarzal (V)

Edad

30 años

Estado civil

Soltero

Información de contacto

Dirección

Carrera 18 # 10 - 31 Apto 102 Santiago de Cali, Valle

E-mail

diferrev@gmail.com

Teléfono

+57 319 337 6890

Diego F. Reyes

Desarrollador y Diseñador Web

Experiencia

Desarrollador Web Principal

Xigna - Agencia de publicidad y marketing digital

2017 - Actualmente

Dentro de la trayectoria que llevo dentro de la agencia, he estado involucrado en diseño, desarrollo e implementación de diferentes proyectos y actividades:

- Sitios web basados en WordPress, realizando la creación desde cero de temas y custom post types para cada proyecto.
- Aplicaciones web y API basadas en Laravel con integraciones a Mailgun, SendGrid, Moodle y WordPress.
- Animación y experiencia de usuario de presentaciones interactivas para comunicación de contenidos en HTML, CSS y JS a través de pantallas touch e iPads.
- Diseño, desarrollo y personalización de videos juegos web elaborados con vanillaJS y canvas; o a través de herramientas tales como Construct
- Análisis e implementación de métricas, eventos y túneles de conversión a través de Google Analytics.

Auxiliar de T.I.

Super Servicios del Valle S.A.

2013 - 2017

Encargado de la planeación, diseño, desarrollo e implementación de proyectos web tales como el sitio web de la empresa, mejoramiento de la intranet corporativa, sistemas web para gestión y automatización de procesos internos de inventario, calidad y correspondencia.

Auxiliar de Proyectos

Super Servicios del Valle S.A.

2011 - 2013

Después de realizar las practicas del SENA en esta empresa, ingresé como auxiliar de área de tecnología en la cual me encargaba de la investigación, pruebas e implementación de proyectos de software tales como mensajería instantánea interna, intranet corporativa, administración de consola de antivirus y estaciones de trabajo.

Proyectos Freelance

Diseño y desarrollo web de pantalla de resultados para TV e intranet corporativa para asesoras de

Super Servicios del Centro del Valle S.A.

2014 - 2013

Información personal

Cédula de ciudadanía

1.116.436.927 de Zarzal (V)

Edad

30 años

Estado civil

Soltero

Información de contacto

Dirección

Carrera 18 # 10 - 31 Apto 102 Santiago de Cali, Valle

E-mail

diferrev@gmail.com

Teléfono

+57 319 337 6890

Diego F. Reyes

Desarrollador y Diseñador Web

Estudios

Tecnología en Análisis y Desarrollo de

Sistema de Información

SENA - Servicio Nacional de Aprendizaje

Técnico en Sistemas 2011 - 2012

2015 - 2017

Gulp

Adobe Illustrator/Photoshop

NodeJS/NPM

Composer

SENA - Servicio Nacional de Aprendizaje

Habilidades

HTML5 Bootstrap Framework

CSS3 PHP
Javascript MySQL/PostgreSQL

jQuery JSON

BEM Laravel Framework

SASS/SCSS WordPress

JSON POO

Herramientas

Visual Studio Code XAMPP/Laragon

XAMPP/Laragon Construct 2/3
Git Adobe XD